---
title: "FAO_Markdown"
output: html_document
---

```{r setup, include=FALSE}
knitr::opts_chunk$set(echo = TRUE)
```

###  Importation et pr√©paration des donn√©es

```{r cars}
#chargement des livrairies
library("stringr")
library("tidyverse")

#read the folder of csv files

fichiers<-list.files(path = "C:/Users/celine/environnement_R_studio/FAO/fichiers_csv", pattern = NULL, all.files = FALSE,
                     full.names = FALSE, recursive = FALSE,
                     ignore.case = FALSE, include.dirs = FALSE, no.. = FALSE)

#put csv files in tables
for (i in 1:length(fichiers)){
  assign(x=str_sub(fichiers[i],1,-5),
         value=read.csv(paste0("C:/Users/celine/environnement_R_studio/FAO/fichiers_csv/",fichiers[i])))
}


```


```{r}

#concat tables bilan_prod_animaux and bilan_vegetaux adding "origin" variable

bilan_prod_animaux$origin<-"animal"
temp<-bilan_prod_animaux

for (i in c('4','5','6','7')){
  df<-get(paste0("bilan_vegetaux_201",i))
  df$origin="vegetal"
  temp<-bind_rows(temp,df)
}

temp<-temp%>%select(-c(1,2,5,9,13,14))

```

```{r}
# Check units to transpose
l<-unique(temp$Element)

for (i in c(1:13)){
  v<-temp%>%filter(Element==l[i],Unit!="1000 tonnes")
  print(dim(v)[1])
}
```

```{r}
#transpose to have products dataset
temp<-temp%>%select(-Unit)

prod_t<-temp%>%pivot_wider(names_from = Element, values_from = Value)


prod_t<-prod_t%>%rename("country_code"=Area.Code,
                        "country"=Area,
                        "item_code"=Item.Code,
                        "item"=Item,
                        "year"=Year,
                        "production_1000t"=Production,
                        "import_qu_1000t"=`Import Quantity`,
                        "stock_var_1000t"=`Stock Variation`,
                        "export_qu_1000t"=`Export Quantity`,
                        "domestic_supply_qu_1000t"=`Domestic supply quantity`,
                        "feed_1000t"=Feed,
                        "seed_1000t"=Seed,
                        "losses_1000t"=Losses,
                        "processing"=Processing,
                        "other_uses_1000t"=`Other uses (non-food)`,
                        "tourist_consumption_1000t"=`Tourist consumption`,
                        "residuals_1000t"=Residuals,
                        "food_1000t"=Food,
                        "food_sup_qu_kg/cpt/yr"=`Food supply quantity (kg/capita/yr)`,
                        "food_sup_qu_kcal/cpt/day" = `Food supply (kcal/capita/day)`,
                        "protein_sup_qu_g/cpt/day"=`Protein supply quantity (g/capita/day)`,
                        "fat_sup_qu_g/cpt/day"=`Fat supply quantity (g/capita/day)`)

```

```{r}
#drop duplicate country (China)
prod_t<-prod_t%>%filter(country_code!=351)

colnames(prod_t)
```
### Population table and analysis


```{r}
population_table<- population_data%>%
  rename('country'=Area,'country_code'=Area.Code,'year'=Year)%>%
  mutate(population=Value*1000)%>%
  filter(country_code!=351)%>%
  select(country,country_code,year,population)

```
```{r}
colnames(population_table)
```

### 1.1 taille de la population mondiale depuis 2014
```{r}

pop_totale<-population_table%>%group_by(year)%>%summarise(total=sum(population,na.rm=TRUE))
pop_totale
```


### 2. dispo_alim table and analysis
```{r}
dispo_alim_table<-prod_t%>% mutate(food_sup_t=food_1000t*1000) %>%
  select(country,country_code,year,item,item_code, origin,`food_sup_qu_kcal/cpt/day`,
         food_sup_t,`protein_sup_qu_g/cpt/day`,`fat_sup_qu_g/cpt/day`)
```


```{r}
colnames(dispo_alim_table)

```

```{r}
cereal<-dispo_alim_table%>%
  select(item,item_code) %>%
  filter(grepl("(cereals|wheat|rye|rice|barley|oats|corn|maize|millet|sorghum)",item,ignore.case = TRUE),
         grepl("oil",item,ignore.case = TRUE)==FALSE)%>%distinct()

prod_t<-prod_t%>%mutate(is_cereal=ifelse(item %in% cereal$item,TRUE,FALSE))
```

```{r}
colnames(prod_t)

```
####2.1 liste des c√©r√©ales selon la FAO
```{r}
cereal$item
```
#### 2.1.2 calcul de la proportion de nourriture c√©r√©ali√®res destin√©e aux animaux depuis 2014
```{r}

prod_t%>%filter(item %in% cereal$item)%>%group_by(year)%>%
  summarise(prop_prct=100*sum(feed_1000t,na.rm=TRUE)/(sum(food_1000t,na.rm=TRUE)+sum(feed_1000t,na.rm=TRUE)))

```
### 2.2 Comment mesure-t-on la dispo alimentaire?
#### 2.2.1 dispo alim par pays et par produit

```{r}
jointure<-left_join(prod_t,population_table,by=c("country_code","country","year"))
```

#### 2.2.2  et 2.2.3 ratio √©nergie/poids et ratio √©nergie/proteine
```{r}
jointure<-jointure%>%
  mutate(ratio_kcal_kg=ifelse(food_1000t!=0,round(`food_sup_qu_kcal/cpt/day`*365*population/(food_1000t*1000*1000),2),NA))
```
```{r}
jointure<-jointure%>%mutate(ratio_protein_prct=ifelse(`food_sup_qu_kg/cpt/yr`!=0,
                                                 100*`protein_sup_qu_g/cpt/day`*365/(1000*`food_sup_qu_kg/cpt/yr`),
                                                 NA)) %>%
                    filter(ratio_kcal_kg>20,ratio_kcal_kg<=9200)

ratios<-jointure%>%select(country_code,country,item_code,item,origin,ratio_kcal_kg,ratio_protein_prct)
```

```{r}
colnames(ratios)
```
### 2.3 Top 20 des aliments

#### 2.3.1 Aliments les + caloriques : Citez 5 aliments parmi les 20 aliments les plus caloriques, en utilisant le ratio √©nergie/poids ?
```{r}

foodmoy<- ratios%>%
  group_by(item)%>%
  summarise(moykcal_kg=mean(ratio_kcal_kg,na.rm=TRUE),moyprot=mean(ratio_protein_prct,na.rm=TRUE))%>%
  arrange(desc(moykcal_kg))%>%
  head(20)

foodmoy$moyprot<-formatC(foodmoy$moyprot,format="g", digits=5)

print(foodmoy)

```

#### Citez 5 aliments parmi les 20 aliments les plus riches en prot√©ines
```{r}
foodmoyprot<-ratios%>%
  group_by(item)%>%
  summarise(moykcal_kg=mean(ratio_kcal_kg,na.rm=TRUE),moyprot=mean(ratio_protein_prct,na.rm=TRUE))%>%
  arrange(desc(moyprot))%>%
  head(20)

print(foodmoyprot)

```
### 2.4 Disponibilit√© mondiale
#### 2.4.1 en v√©g√©taux uniquement : Calculer, pour les produits v√©g√©taux uniquement, la disponibilit√© int√©rieure mondiale exprim√©e en kcal et en Kg prot√©ines pour chaque ann√©e et tracer la viz correspondante ?

```{r}
dispo_veg_kcal<-jointure%>%filter(origin=="vegetal")%>%
                  mutate(dom_sup_kcal_country=domestic_supply_qu_1000t*1000000*ratio_kcal_kg)%>%
                  group_by(year)%>%
                  summarise(dom_sup_kcal=sum(dom_sup_kcal_country,na.rm=TRUE))
```
```{r}
dispo_veg_prot<-jointure%>%filter(origin=="vegetal")%>%
                 mutate(dom_sup_kg_prot_country=domestic_supply_qu_1000t*1000000*ratio_protein_prct*0.01)%>%
                 group_by(year)%>%
                 summarise(dom_sup_kg_prot=sum(dom_sup_kg_prot_country,na.rm=TRUE))
```
```{r}
ggplot(dispo_veg_kcal)+geom_point(aes(x=year,y=dom_sup_kcal))

ggplot(dispo_veg_prot)+ geom_point(aes(x=year,y=dom_sup_kg_prot))
```


#### 2.4.2 Combien d'humains pourraient √™tre nourris si toute la disponibilit√© int√©rieure mondiale de produits v√©g√©taux √©tait utilis√©e pour de la nourriture ? Donnez les r√©sultats en termes de calories, puis de prot√©ines, et exprimez ensuite ces 2 r√©sultats en pourcentage de la population mondiale.

```{r}
a<-dispo_veg_kcal%>%mutate(nb_pers_nourries=(dom_sup_kcal/365)/2500)
                           
a$nb_pers_nourries<-formatC(a$nb_pers_nourries,format="e",digits=5)

a


b<-dispo_veg_prot%>%mutate(nb_pers_nourries_prot=as.numeric(dom_sup_kg_prot/365)/0.056)
b$nb_pers_nourries_prot<-formatC(b$nb_pers_nourries_prot,format="e",digits=5)

b
```

#### 2.4.3 Combien d'humains pourraient √™tre nourris si toute la disponibilit√© alimentaire en produits vegetaux (Food), la nourriture v√©g√©tale destin√©e aux animaux (Feed) et les pertes de produits v√©g√©taux (Waste) √©taient utilis√©s pour de la nourriture ? Donnez les r√©sultats en termes de calories, puis de prot√©ines, et exprimez ensuite ces 2 r√©sultats en pourcentage de la population mondiale.
```{r}
dispo2_veg_kcal<-jointure %>%
  filter(origin=="vegetal")%>%
  mutate(dom_sup_kcal_country=(food_1000t+feed_1000t+losses_1000t)*1000000*ratio_kcal_kg)%>%
  group_by(year)%>%
  summarise(dom_sup_kcal=sum(dom_sup_kcal_country,na.rm=TRUE))


dispo2_veg_prot<-jointure%>%filter(origin=="vegetal")%>%
  mutate(dom_sup_kg_prot_country=(food_1000t+feed_1000t+losses_1000t)*1000000*ratio_protein_prct*0.01)%>%
  group_by(year)%>%
  summarise(dom_sup_kg_prot=sum(dom_sup_kg_prot_country,na.rm=TRUE))

a2<-dispo2_veg_kcal%>%mutate(nb_pers_nourries=(dom_sup_kcal/365)/2500)

a2$nb_pers_nourries<-formatC(a2$nb_pers_nourries,format="e",digits=5)

a2


b2<-dispo2_veg_prot%>%mutate(nb_pers_nourries_prot=as.numeric(dom_sup_kg_prot/365)/0.056)
b2$nb_pers_nourries_prot<-formatC(b2$nb_pers_nourries_prot,format="e",digits=5)

b2

```


### 3. Table sous_nutrition 

```{r}
unique(unourished_people$Unit)
#toutes les donnÈes sont en millions
```


```{r}
sous_nutrition_table<- unourished_people%>%
       rename("country_code"=Area.Code,
       "country"=Area,
       "yeart"=Year)%>%
      filter(country_code!=351)

sous_nutrition_table<-sous_nutrition_table%>%
                      mutate(nb_personnes=as.numeric(str_replace_all(Value,"<",""))*1000000)%>%
                      mutate(year=ifelse(yeart=="2012-2014",
                             "2013",
                             ifelse(yeart=="2013-2015",
                                    "2014",
                                     ifelse(yeart=="2014-2016",
                                            "2015",
                                            ifelse(yeart=="2015-2017",
                                                   "2016",
                                                   ifelse(yeart=="2016-2018",
                                                          "2017",NA))))))%>%
        select(country_code,country,year,nb_personnes) %>%
        arrange(desc(nb_personnes)) 
```



```{r}
colnames(sous_nutrition_table)
```


#### 3.1 Quelle proportion de la population mondiale est considÈrÈe comme Ètant en sous-nutrition

```{r}
sous_nutrition_year<-sous_nutrition_table%>%
                     group_by(year)%>%
                     summarise(nb_personnes_sous_nutrition=sum(nb_personnes,na.rm=TRUE))
```

```{r}
pop_totale$year<-as.character(pop_totale$year)
prop_sous_nutrition<-left_join(pop_totale,sous_nutrition_year,by=c("year"))
prop_sous_nutrition<-prop_sous_nutrition%>%mutate(proportion_prct=round(100*nb_personnes_sous_nutrition/total,2))
```

#### 3.2 Liste des pays en sous nutrition
```{r}
sous_nutrition_table%>%filter(year=="2014")
```

#### 3.3 Liste des pays les plus exportÈs



